臺灣花蓮地方法院刑事判決　　　　　　　100年度易字第450號
公　訴　人　臺灣花蓮地方法院檢察署檢察官
被　　　告　張金福
上列被告因違反毒品危害防制條例案件，經檢察官提起公訴（10
0年度毒偵字第468號），本院判決如下：
    主  文
張金福施用第二級毒品，累犯，處有期徒刑柒月，扣案吸管壹支
沒收。
    事  實
一、張金福前因施用毒品案件，經本院以95年度毒聲字第46號裁
    定送觀察、勒戒後，認有繼續施用毒品之傾向，經本院以95
    年度毒聲字第107號裁定送強制戒治，於民國96年9月14日強
    制戒治執行完畢，並經臺灣花蓮地方法院檢察署檢察官以97
    年度戒毒偵字第18號為不起訴處分確定。復因施用第二級毒
    品案件，經本院以 97年度花簡字第544號、97年度花簡字第
    1124號分別判處有期徒刑 5月、6月確定，上開2案接續執行
    ，於 98年6月23日縮刑期滿執行完畢。詎仍不知悔改，基於
    施用第二級毒品甲基安非他命之犯意，於100年5月29日17、
    18時許，在其停靠於花蓮縣壽豐鄉樹湖10號住處前之車牌號
    碼 JC-5666號自小客車內，利用吸管將甲基安非他命置入玻
    璃球吸食器內，加熱燒烤吸食煙霧，以此方式施用甲基安非
    他命（起訴書誤載為安非他命）1次。嗣張金福於99年5月30
    日駕駛車牌號碼 JC-5666號自小客車至臺東縣卑南鄉○○○
    道，因形跡可疑為警盤查，扣得上開吸管1支， 並於同日21
    時40分許經其同意採集其尿液送驗，結果呈安非他命及甲基
    安非他命陽性反應。
二、案經臺東縣警察局臺東分局報告臺灣臺東地方法院檢察署檢
    察官呈請臺灣高等法院花蓮分院檢察署檢察長令轉臺灣花蓮
    地方法院檢察署檢察官偵查起訴。
    理  由
一、按被告以外之人於審判外之言詞或書面陳述，除法律有規定
    者外，不得作為證據。當事人、代理人或辯護人於法院調查
    證據時，知有第159條第1項不得為證據之情形，而未於言詞
    辯論終結前聲明異議者，視為有前項之同意，刑事訴訟法第
    159條第1項、第159條之5第 2項分別定有明文。查本件認定
    事實所用之供述證據，被告張金福與檢察官均未於言詞辯論
    終結前聲明異議，本院審酌該些供述證據之取得過程並無瑕
    疵，與本案待證事實間復具有相當之關聯性，均認為適當，
    故有證據能力。
二、上揭犯罪事實，業據被告於本院審理時坦承不諱（見本院卷
    第38-40頁），而被告於 100年5月30日21時40分許，經警得
    其同意採集尿液送驗，結果呈安非他命及甲基安非他命陽性
    反應等情，有慈濟大學濫用藥物檢驗中心檢驗總表、偵辦毒
    品案件涉嫌人尿液檢體採集送驗記錄表在卷可按（見警卷第
    4-5頁 ），復有臺東縣警察局臺東分局刑事案件報告書附卷
    可考（見100年度毒偵字第358號卷第1-2頁 ），足認被告之
    自白與事實相符。又被告前因施用毒品案件，經本院以95年
    度毒聲字第46號裁定送觀察、勒戒後，認有繼續施用毒品之
    傾向，經本院以 95年度毒聲字第107號裁定送強制戒治，於
    96年 9月14日強制戒治執行完畢，並經臺灣花蓮地方法院檢
    察署檢察官以97年度戒毒偵字第18號為不起訴處分確定等情
    ，有臺灣高等法院被告前案紀錄表 1份附卷足稽（見本院卷
    第14-18頁），其於強制戒治執行完畢釋放後5年內，再犯本
    件施用毒品案件，依法即應予以追訴處罰。綜上所述，本件
    事證明確，被告犯行洵堪認定，應依法論科。
三、核被告所為，係犯毒品危害防制條例第10條第 2項之施用第
    二級毒品罪。被告持有第二級毒品甲基安非他命進而施用之
    ，其持有之低度行為應為施用之高度行為所吸收，不另論罪
    。查被告前因施用第二級毒品案件，經本院以97年度花簡字
    第544號、97年度花簡字第 1124號分別判處有期徒刑5月、6
    月確定，上開2案接續執行，於98年6月23日縮刑期滿執行完
    畢乙節，有臺灣高等法院被告前案紀錄表附卷可佐，其於受
    徒刑之執行完畢後， 5年以內故意再犯本件有期徒刑以上之
    罪，為累犯，應依刑法第47條第 1項規定加重其刑。檢察官
    雖認本件可能有自首之適用，惟被告於警詢時供稱：其最近
    一次係在 100年5月28日8時許吸食安非他命等語（見警卷第
    2-3 頁），於驗尿結果呈安非他命、甲基安非他命陽性反應
    後，檢察官訊問時始供稱：其係在100年5月29日施用甲基安
    非他命等語（見100年度毒偵字第468號卷第20頁），復於本
    院審理時供稱：伊係在100年5月29日傍晚施用毒品等語（見
    本院卷第39頁），是其於警詢時僅自首100年5月28日施用甲
    基安非他命之犯行，並未自首本件被告於100年5月29日本件
    施用甲基安非他命犯行，故本件並無自首之適用，附此敘明
    。爰審酌被告前因施用毒品犯行，經強制戒治執行完畢，猶
    不思藉機徹底戒除施用毒品之惡習，仍再次施用毒品，惟其
    施用毒品係自戕行為，及本件施用毒品之手段，犯後坦承犯
    行等一切情狀，量處如主文所示之刑。扣案吸管 1支，係被
    告所有供犯罪所用之物，業據被告於本院審理時供承在卷，
    爰依刑法第38條第1項第2款宣告沒收。
據上論斷，應依刑事訴訟法第299條第1項前段，毒品危害防制條
例第10條第2項，刑法第11條前段、第47條第 1項、第38條第1項
第2款，判決如主文。
本案經檢察官林英正到庭執行職務。
中    華    民    國   100    年    12    月    15    日
                  刑事第三庭    法  官  吳育汝
以上正本證明與原本無異。
如不服本判決應於收受送達後10日內向本院提出上訴書狀，並應
敘述具體理由。其未敘述上訴理由者，應於上訴期間屆滿後20日
內向本院補提理由書(均須按他造當事人之人數附繕本)「切勿逕
送上級法院」。
中    華    民    國   100    年    12    月    15    日
                                書記官
附錄論罪科刑法條：
毒品危害防制條例第10條第2項：
施用第二級毒品者，處3年以下有期徒刑。